臺灣高等法院高雄分院刑事判決　　　　 94年度上訴字第706號
上　訴　人
即　被　告　甲○○
上列上訴人因違反毒品危害防制條例案件，不服臺灣屏東地方法
院94年度訴字第184 號中華民國94年4 月13日第一審判決（起訴
案號：臺灣屏東地方法院檢察署94年度毒偵字第450 號），提起
上訴，本院判決如下：
     主  文
上訴駁回。
    事  實
一、甲○○前於民國（下同）89年間因施用毒品案件，經臺灣屏
    東地方法院以89年度毒聲字第1034號裁定送觀察、勒戒後，
    經評定認有繼續施用毒品之傾向，經該院以89年度毒聲字第
    1192號裁定令入勒戒處所施以強制戒治，嗣因其戒治成績經
    評定為合格，而經該院以89年度毒聲2320號裁定停止戒治，
    所餘戒治期間交付保護管束，復因違反保護管束情節重大，
    經該院以89年度毒聲字第2851號裁定撤銷停止戒治，令入戒
    治所施以強制戒治，嗣於90年8 月20日期滿，經臺灣屏東地
    方法院檢察署檢察官於90年8 月21日以90年度戒毒偵字第28
    4 號為不起訴處分確定。嗣又施用第一級毒品海洛因案件，
    經臺灣屏東地方法院檢察署檢察官提起公訴，嗣經本院以92
    年度上訴字第577 號判處無罪確定，戒治部分則經臺灣屏東
    地方法院以91年度毒聲字第1193號裁定令入勒戒處所施以強
    制戒治，嗣因其戒治成績經評定為合格，而經該院以92年度
    毒聲412 號裁定停止戒治，所餘戒治期間交付保護管束。復
    因施用第二級毒品安非他命案件，經臺灣屏東地方法院檢察
    署檢察官以92年度毒偵字第1475號提起公訴，經臺灣屏東地
    方法院於93年10月4 日以93年度易緝字第36號判處有期徒刑
    6 月確定，現正在執行中（不構成累犯），戒治部分則經該
    院以92年度毒聲字第1267號裁定撤銷停止戒治，並令入戒治
    處所施以強制戒治，經臺灣屏東地方法院檢察署檢察官通知
    到案執行未果，而予通緝，93年7 月23日經通緝到案（強制
    戒治因修法不再執行）。詎其於90年8 月20強制戒治執行完
    畢後5 年內，復基於施用第一級毒品海洛因之概括犯意，自
    93 年12 月中旬某日起，迄94年1 月3 日19時許止，在屏東
    市高屏大橋附近，以平均2 至3 日施用1 次之頻率，將海洛
    因摻在香菸內點燃吸食之方式，連續施用海洛因多次；及基
    於施用第二級毒品甲基安非他命之概括犯意，自93年12月中
    旬某日起，迄94年1 月3 日19時許止，在相同地點，以平均
    每日施用1 至2 次之頻率，將甲基安非他命置於玻璃吸食器
    內用火燒烤成煙霧吸食之方式，連續施用甲基安非他命多次
    。嗣於94年1 月5 日16時許，在屏東市○○路與民族路口，
    因形跡可疑為警查獲，經其同意於同日18時30分許採集尿液
    送檢驗，結果呈嗎啡及甲基安非他命陽性反應，始獲知上情
    。
二、案經屏東縣警察局屏東分局報告臺灣屏東地方法院檢察署檢
    察官偵查起訴。
  　  理  由
一、訊據上訴人即被告甲○○（下稱被告）供認有於上揭時地連
    續施用第一、二級毒品及為警查獲之事實不諱，且被告於93
    年1 月5 日18時30分許，在屏東縣警察局屏東分局民族派出
    所經警採集其尿液送檢驗結果，呈嗎啡及甲基安非他命陽性
    反應，有屏東縣警察局屏東分局毒品案件涉嫌人尿液採證編
    號姓名對照表、屏東縣衛生局93年1 月10日屏縣衛檢六字第
    940007號煙毒及麻醉藥品類委託檢驗結果通知書各1 紙可資
    佐證（見警卷第7 、8 頁），被告上揭之自白與事實相符。
    準此，本件事證明確，被告上揭施用第一級毒品及第二級毒
    品之犯行均堪認定。
二、按犯毒品危害防制條例第10條之罪，經觀察、勒戒後，檢察
    官依據勒戒處所之陳報，認受觀察、勒戒人無繼續施用毒品
    之傾向者，應即釋放，並為不起訴之處分；認受觀察、勒戒
    人有繼續施用毒品之傾向者，檢察官應聲請法院裁定令入戒
    治處所強制戒治，其期間為6 個月以上，至無繼續強制戒治
    必要為止，但最長不得逾1 年。觀察、勒戒或強制戒治執行
    完畢釋放後，5 年內再犯第10條之罪者，檢察官應依法追訴
    ，毒品危害防制條例第20條第2 項、第23條第2 項分別定有
    明文。查被告前因施用毒品案件，經臺灣屏東地方法院以89
    年度毒聲字第1034號裁定送觀察、勒戒後，經評定認有繼續
    施用毒品之傾向，經該院以89年度毒聲字第1192號裁定令入
    勒戒處所施以強制戒治，嗣因其戒治成績經評定為合格，而
    經該院以89年度毒聲2320號裁定停止戒治，所餘戒治期間交
    付保護管束，復因違反保護管束情節重大，經該院以89年度
    毒聲字第2851號裁定撤銷停止戒治，令入戒治所施以強制戒
    治，嗣於90年8 月20日期滿，經臺灣屏東地方法院檢察署檢
    察官於90年8 月21日以90年度戒毒偵字第284 號為不起訴處
    分確定。復因施用第2 級毒品安非他命案件，經臺灣屏東地
    方法院檢察署檢察官以92年度毒偵字第1475號提起公訴，經
    臺灣屏東地方法院於93年10月4 日以93年度易緝字第36號判
    處有期徒刑6 月確定之事實，有臺灣屏東地方法院檢察署檢
    察官90年度戒毒偵字第284 號不起訴處分書、91年度毒偵字
    第1049號起訴書、92年度毒偵字第1475號起訴書、91年度訴
    字第741 號判決書暨臺灣高等法院被告全國前案紀錄表、臺
    灣屏東地方法院檢察署刑案資料查註紀錄表各1 份在卷可按
    ；被告於強制戒治執行完畢釋放後，5 年內再犯本件毒品危
    害防制條例第10條第1 項、第2 項之罪，依前開說明，自應
    依法論科。
三、查海洛因及甲基安非他命分屬毒品危害防制條例第2 條第2
    項第1 款、第2 款所定之第一級、第二級毒品，依法不得持
    有、施用。核被告施用第一級毒品海洛因、第二級毒品甲基
    安非他命之行為，分別係犯毒品危害防制條例第10條第1 項
    之施用第一級毒品罪，同條第2 項之施用第二級毒品罪。被
    告持有毒品海洛因、甲基安非他命之低度行為，應分別為施
    用之高度行為所吸收，均不另論罪。被告先後多次施用第一
    級毒品海洛因及第二級毒品安非他命之犯行，時間緊接，所
    犯構成要件相同，顯係各基於概括犯意反覆為之，為連續犯
    ，依刑法第56條規定分別以一罪論，並各加重其刑。又被告
    所犯上開施用第一級毒品、施用第二級毒品等二罪間，犯意
    各別，行為互異，自應分論併罰。
四、原審認被告罪證明確，因而適用刑法毒品危害防制條例第10
    條第1 項、第2 項，刑法第11條前段、第56條、第51條第5
    款規定，並審酌被告前因施用毒品犯行，經送觀察勒戒、強
    制戒治後，仍未能戒斷施用毒品之惡習，繼續施用毒品不輟
    ，顯見其陷溺已深，漠視毒品對於自身健康之戕害及國家對
    於杜絕毒品犯罪之禁令，惡性非輕，及其施用毒品期間、次
    數，犯後坦承犯行、態度尚可等一切情狀，就被告施用第一
    級毒品部分量處有期徒刑1 年，就施用第二級毒品部分量處
    有期徒刑7 月，並定應執行刑為有期徒刑1 年6 月。經核原
    判決。經核原判決認事用法，尚無不合，量刑亦屬允當。被
    告上訴意旨指摘原判決量刑過重，為無理由，應予駁回。
據上論斷，應依刑事訴訟法第368條，判決如主文。
本案經檢察官朱文彬到庭執行職務。
中　　華　　民　　國　　94　　年　　　6 　月    28  　日
                      刑事第四庭  審判長法官  蕭權閔
                                        法官  陳吉雄
                                        法官  李嘉興
以上正本證明與原本無異。
施用第二級毒品部分，不得上訴。
施用第一級毒品部分如不服本判決應於收受本判決後10日內向本
院提出上訴書狀，其未敘述上訴理由者，並得於提起上訴後10日
內向本院補提理由書狀（均須按他造當事人之人數附繕本）「切
勿逕送上級法院」。
中　　華　　民　　國　　94　　年　　　6 　月    28  　日
                                  法院書記官  劉金萍
附錄本判決論罪科刑法條：
毒品危害防制條例第10條
  施用第一級毒品者，處6 月以上5 年以下有期徒刑。
  施用第二級毒品者，處3 年以下有期徒刑。
